【裁判字號】    88,訴,1446
【裁判日期】    891004
【裁判案由】    偽造有價證券等
【裁判全文】
臺灣臺北地方法院刑事判決                        八十八年度訴字第一四四六號
    公  訴  人  臺灣臺北地方法院檢察署檢察官
    被      告  丙○○
    選任辯護人  王聰明
右列被告因偽造有價證券等案件，經檢察官提起公訴（八十八年度偵字第四三三０、
一０九八二號），及台灣板橋地方法院檢察署移送併辦（八十八年度偵字第二四三一
一號），本院判決如左：
    主  文
丙○○連續意圖供行使之用，而偽造有價證券，處有期徒刑年陸月。
偽造之如附件所示支票柒張沒收。
    事  實
丙○○係台北市○○區○○路二段一六四號九樓台翎科技有限公司（下稱台翎公司）
之員工，因處理台翎公司業務之需要，於民國八十七年二月間持有台翎公司負責人戊○○在上址所支付戊○○為發票人，木柵區農會信用部為付款人，帳號第０五九九二
七號，已蓋妥印鑑章之支票簿乙本，以供支付台翎公司各項款項之用，詎丙○○竟意
圖為自己不法之所有，並基於概括之犯意，乘業務上之方便於八十七年九月至十月間
，未經戊○○之同意，即在其中票號第0000000－0000000、0000
000－0000000及0000000號支票上偽填不等之面額，連續行使交付
不知情之他人，供為私用，將該等支票予以侵占入己，足以生損害於戊○○；並持其
中第0000000號票面金額新台幣（下同）拾萬元支票，於同年十一月至十二月
間連續在永和市○○路四十七巷十六號，向經營珠寶生意之乙○○佯稱購買珠寶以上
揭支票支付款項之方法，前後詐騙取走貳拾萬仟伍佰元之貨品，屆期支票退票並避
不見面；嗣因戊○○至木柵區農會信用部辦理掛失止付，不知情之持票人前往提示支
票遭退票，始查得上情。案經被害人戊○○訴經台北市政府警察局中山分局函送及大
安分局移送台灣台北地方法院檢察署檢察官偵查起訴，及乙○○訴由台灣板橋地方法
院檢察署偵查移送併辦。
    理  由
一、訊據被告矢口否認右揭犯行；辯稱：我沒犯罪，票都是戊○○同意我填的，是為
    了解決戊○○跳票的債務，我沒詐騙乙○○等語。然查，右揭事實業據告訴人戊○○、乙○○等指訴綦詳，並經證人甲○○、己○○、丁○○證述無訛，復有支
    票，退票理由單，遺失票據申報書、票據掛失止付通知書、掛失止付票據提示人
    資料查報表等影本附卷足按，所辯純係卸責之詞，無足憑信，犯行足堪認定。
二、核被告所為，係犯刑法第三百三十六條第二項、第三百三十九條第一項、第二百
    零一條第一項之罪；其行使偽造有價證券之輕罪行為已為重罪之偽造行為所吸收
    ，不另論罪；又其數次偽造有價證券，業務侵占、詐欺行為，時間緊接，所犯罪
    名相同，顯係基於概括犯意為之為連續犯，應以一罪論，並加重其刑；而所犯上
    間三罪間，有方法結果之牽連關係為牽連犯，應從一重處以偽造有價證券罪。爰
    審酌被告犯罪之動機、品行、生活狀況、犯罪後之態度等一切情狀，量處如主文
    所示之刑，以示懲儆。偽造之如附件所示七張支票依法併予宣告沒收。
據上論斷，應依刑事訴訟法第二百九十九條第一項前段，刑法第五十六條、第二百零
一條第一項、第三百三十六條第二項、第三百三十九條第一項、第五十五條後段、第
二百零五條，罰金罰鍰提高標準條例第一條前段，判決如主文。
本案經檢察官吳春麗到庭執行職務
中    華    民    國      八十九    年        十      月       四       日
                                      臺灣臺北地方法院刑事第七庭
                                          法  官  范仁勳
右正本證明與原本無異。
如不服本判決，應於判決送達後十日內，向本院提出上訴狀。
                                          書記官  王黎輝
中    華    民    國      八十九    年        十      月       五    日
附錄本案論罪科刑法全文：
刑法第三百三十六條：
一對於公務上或因公益所持有之物，犯前條第一項之罪者，處一年以上七年以下有期
  徒刑，得併科五千元以下罰金。
二對於業務上所持有之物，犯前條第一項之罪者，處六月以上五年以下有期徒刑，得
  併科三千元以下罰金。
三前二項之未遂犯罰之。
刑法第二百零一條：
一意圖供行使之用，而偽造、變造公債票，公司股票或其他有價證券者，處三年以上
  十年以下有期徒刑，得併科三千元以下罰金。
二行使偽造、變造之公債票、公司股票或其他有價證券，或意圖供行使之用，而收集
  或交付於人者，處一年以上七年以下有期徒刑，得併科三千元以下罰金。
刑法第三百三十九條第一項：
一意圖為自己或第三人不法之所有，以詐術使人將本人或第三人之物交付者，處五年
  以下有期徒刑、拘役或科或併科一千元以下罰金。


司法院資訊處製作；財團法人民間司法改革基金會備份。
